【裁判字號】    92,易,55
【裁判日期】    920625
【裁判案由】    竊盜等
【裁判全文】
臺灣嘉義地方法院刑事判決                            九十二年度易字第五五號
    公  訴  人  臺灣嘉義地方法院檢察署檢察官
    被      告  乙○○
右列被告因竊盜等案件，經檢察官提起公訴（九十一年度偵字第八三五五號），本院
判決如左：
    主  文
乙○○共同竊盜，累犯，處有期徒刑柒月。
    事  實
一、乙○○前因公共危險案件，於民國八十九年間經本院判處有期徒刑二月，於八十
    九年七月十九日易科罰金執行完畢，仍不知悔改；其與丙○○（另案審結）二人
    共同基於意圖為自己不法所有之概括犯意聯絡，於九十一年十一月七日上午十一
    時四十分許，由乙○○騎乘車牌號碼ＦＶ六─四七三號重型機車搭載丙○○，到
    甲○○○位於嘉義縣中埔鄉和興村後庄三十九巷二五八號住屋前，未得該屋住戶
    之同意，即由丙○○進入該屋客廳內徒手竊取神像身上所掛之金牌五面（價值約
    新台幣一萬元），乙○○則留在機車上把風、接應，得手後，欲離去之際，即為
    甲○○○發覺報警，經警循線查獲。
二、案經甲○○○訴由嘉義縣警察局中埔分局報告臺灣嘉義地方法院檢察署檢察官偵
    查起訴。
    理  由
一、訊據被告乙○○矢口否認涉有上開犯行，辯稱：伊並未到甲○○○家中行竊云云
    。然查：右揭犯罪事實業據同案被告丙○○於警訊時及偵查中供述：「九十一年
    十一月七日上午十一時許，乙○○騎車載我至嘉義縣中埔鄉和興村十七鄰三十九
    巷二五八號，到達後乙○○就叫我進去屋內把金牌拿出來，我進去後以雙手將神
    像上五面金牌拉下拿在手上即往外跑，跳上乙○○機車後，乙○○便加速駛離，
    當時該宅內老闆娘有追出來並喊說：『志成仔，不要跑』，但乙○○仍加速載我
    離開，當時我上車後乙○○即將金牌拿去，並未再交給我」、「當時乙○○有在
    宅前喊：『阿南、阿南，就是這間』，是為了讓我知道是哪一間，而阿南即是協
    成企業社的老闆王俊南」、「我當時戴白色半罩式安全帽，乙○○戴銀色半罩式
    安全帽」（九十一年十一月九日警訊筆錄）、「乙○○騎車載我去，他在外面等
    ，叫我進去偷」（九十二年一月六日訊問筆錄）綦詳，核與告訴人甲○○○於本
    院調查中指述：「當天我下來時，丙○○金牌拿到手，轉彎要跑出去，機車在外
    面沒有熄火，被告在機車上面等，是重型白色機車，二人都有戴安全帽」（本院
    九十二年三月十一日訊問筆錄）等語相符，被告上開所辯，顯係事後卸責之詞，
    不足採信，再被告乙○○曾在甲○○○之公司任職，與甲○○○熟識，是以甲○○○自無誤認之虞。按同案被告丙○○於警訊時供稱係被告乙○○騎機車搭載其
    等至上開地點後，再由丙○○入內行竊，被告乙○○則騎車在外接應，嗣其等得
    手後，搭載其等離開現場等行竊地點、分工、得手後如何逃離現場等計劃行竊過
    程，被告及同案被告丙○○於主觀上應係出於共同意圖為自己不法所有之犯意聯
    絡而為本件竊盜犯行，客觀上並有參與分擔實施犯罪之行為，至為灼然，此外，
    並有被害人報告單各一份附於警訊卷可稽，本件事證明確，被告犯行洵堪認定。
二、核被告所為，係犯刑法第三百零六條之侵入住宅罪、第三百二十條第一項之竊盜
    罪。其所犯二罪間，有方法、結果之牽連關係，依刑法第五十五條之規定，應從
    較重之竊盜罪處斷。被告與同案被告丙○○間，有犯意聯絡及行為分擔，均為共
    同正犯。被告曾因公共危險案件，於八十九年間經本院判處有期徒刑二月，於八
    十九年七月十九日易科罰金執行完畢，此有本院全國被告前案紀錄表一份附於本
    院卷及臺灣嘉義地方法院檢察署刑案資料查註紀錄表一份附於偵查卷可稽，其於
    有期徒刑執行完畢後五年以內再犯本件有期徒刑以上之罪，為累犯，應依刑法第
    四十七條規定，加重其刑。爰審酌被告犯罪之動機、目的、手段、品性、竊得財
    物價值、所生危害及犯後飾詞狡辯，全然不知悔改之態度等一切情狀，量處如主
    文所示之刑。
據上論斷，應依刑事訴訟法第二百九十九條第一項前段，刑法第二十八條、第三百二
十條第一項、第三百零六條第一項、第五十五條、第四十七條，罰金罰鍰提高標準條
例第一條前段，判決如主文。
本案經檢察官陳鈴香到庭執行職務
中    華    民    國      九十二      年      六      月      二十五    日
                          臺灣嘉義地方法院刑事第一庭
                              審判長法  官  夏  金  郎
                                    法  官  盧  鳳  田
                                    法  官  陳  俞  婷
右正本證明與原本無異。
如不服本判決，應於判決送達後十日內向本院提出上訴狀( 應附繕本 )。告訴人或被
害人如對於本判決不服者，應具備理由請求檢察官上訴，其上訴期間之計算係以檢察
官收受判決正本之日期為準。
中    華    民    國      九十二      年      六      月      二十七    日
                                    書記官  李  彩  娥
附錄法條
中華民國刑法第三百零六條
 (侵入住居罪)
無故侵入他人住宅、建築物或附連圍繞之土地或船艦者，處一年以下有期
徒刑、拘役或三百元以下罰金。
無故隱匿其內，或受退去之要求而仍留滯者，亦同。
中華民國刑法第三百二十條
 (普通竊盜罪、竊佔罪)
意圖為自己或第三人不法之所有，而竊取他人之動產者，為竊盜罪，處五
年以下有期徒刑、拘役或五百元以下罰金。
意圖為自己或第三人不法之利益，而竊佔他人之不動產者，依前項之規定
處斷。
前二項之未遂犯罰之。


司法院資訊處製作；財團法人民間司法改革基金會備份。
